【裁判字號】    97,交聲,170
【裁判日期】    970630
【裁判案由】    違反道路交通管理處罰條例聲明異議
【裁判全文】
臺灣花蓮地方法院交通事件裁定         97年度交聲字第170號
處 分 機關    交通部公路總局臺北區監理所花蓮監理站
異  議  人    鎮世電機技師事務所（負責人甲○○）
即受處分人              統一編.
上列受處分人因違反道路交通管理處罰條例案件，對於交通部公
路總局臺北區監理所花蓮監理站97年5月22 日所為之裁決處分（
處分案號：花監違字第裁44-P00000000號）聲明異議，本院裁定
如下：
    主  文
異議駁回。
    理  由
一、原處分意旨略以：異議人即受處分人（以下稱異議人）鎮世
    電機技師事務所有之車號1189-TP自小客車於民國97年3月23
    日晚間6時50 分許，經人駕駛在花蓮縣花蓮市○○路與北興
    路前，因「不遵守道路交通標線」之違規，經花蓮縣警察局
    交通隊員警以採證照片逕行掣單舉發，原處分機關乃依道路
    交通管理處罰條例第60條第2項第3款之規定，裁處罰鍰新臺
    幣（下同）900元。
二、聲明異議意旨略以：道路交通標誌標線號誌設置規則第7 條
    「標誌、標線、號誌應經常維護，保持清晰完整及有效性能
    」，但本案位於花蓮市○○路與北興路口南下方向之停止線
    於本案舉發時，已不清晰完整，其周遭之左灣待轉區標線與
    雙黃線之磨損更甚，當時且因雨天及路燈尚未點亮，使該停
    止標線有效性能堪虞，尤以小客車駕駛人之視角已難明確鑑
    知該標線，爰依法聲明異議云云。
三、按汽車駕駛人，駕駛汽車不遵守道路交通標誌、標線、號誌
    之指示者，處新臺幣900元以上1,800元以下罰鍰，道路交通
    管理處罰條例第60條第2項第3款定有明文。經查：本案異議
    人經舉發之地點，係設有燈光號誌之交叉路口，而本案異議
    人系爭車輛於舉發時間行經該路口停車時，係違規伸越內側
    車道停止線，且車身停於前方所繪設之機車專用停等區前方
    與人行穿越道之中間，車輛後輪係停壓於該機車停等區最前
    方之標線一節，此為異議人所不爭執，且有卷附採證違規照
    片2 張（影本）可參，是本案異議人之系爭自小客車於舉發
    時、地，確實未依規定停車於車輛停止線後，且車身完全伸
    越該停止線甚明。至異議人雖以現場停止線之標線不清晰完
    整，周邊標線亦有磨損，致小客車駕駛人視角難以明確鑑知
    云云，並提供現場照片日間、夜間照片各1 張與本院參酌，
    惟觀諸異議人提出之現場日間、夜間之照片，該舉發路段車
    輛停止線，於內側車道範圍內，有部分白實線雖有斷續磨損
    之狀況，然綜觀其旁延伸至外側車道範圍內之停止線以及前
    方所繪設之機車專用停等區標線，則相當清晰，故自小客車
    駕駛人駕車行經該內側路段前，果若依照燈號及限速行駛，
    難認會因此導致駕駛人視角無法判別該路段停止線之狀況，
    是上開異議理由難認有理。
四、綜上，異議人所有之自小客車於上開時、地有不遵守道路交
    通標誌指示之事實，堪以認定。原處分機關依道路交通管理
    處罰條例第60條第2項第3款之規定，裁處異議人罰鍰900 元
    ，核無違誤，本件異議為無理由，應予駁回。
據上論斷，依道路交通案件處理辦法第19條，裁定如主文。
中    華    民    國    97    年    6     月    30    日
                  交通法庭    法  官  張嘉芬
上列正本證明與原本無異。
如對本裁定不服，應於送達後5 日內，向本院提出抗告狀（應抄
附繕本）。
中    華    民    國    97    年    6     月    30    日
                              書記官


司法院資訊處製作；財團法人民間司法改革基金會備份。
